【裁判字號】    95,家全,14
【裁判日期】    950623
【裁判案由】    家事保全事件
【裁判全文】
臺灣高雄地方法院民事裁定              95年度家全字第14號
聲  請  人  甲○○
相  對  人  陳高鳳
上聲請人聲請鑑定李光耀血緣保全證據事件，本院裁定如下：
    主  文
聲請駁回。
聲請費用由聲請人負擔。
    理  由
一、本件聲請意旨略以：緣聲請人甲○○之母親潘秀如與案外人
    李光全即聲請人之父親婚姻關係存續期間，因李光全係船員
    出海而與李光全之弟弟李光耀有性行為，並因此而受孕，惟
    因聲請人受婚生推定而登記為李光全與潘秀如所生，而因潘
    秀如罹患重度憂鬱症在民國95年6 月10日與李光耀發生爭執
    時傷害李光耀致死，李光耀遺體將在95年6 月24日火化，聲
    請人恐李光耀遺體火化後，聲請人將永遠無法認祖歸宗，爰
    依民事訴訟法第368 條第1 項、第369 條第1 項之規定，聲
    請採摘李光耀遺體之血液及膚髮組織供作ＤＮＡ血緣鑑定比
    對之樣本，與聲請人為血緣關係之鑑定等語。
二、按證據有滅失或礙難使用之虞，或經他造同意者，得向法院
    聲請保全；就確定事、物之現狀有法律上利益並有必要者，
    亦得聲請為鑑定、勘驗或保全書證，又保全證據之聲請，在
    起訴後，向受訴法院為之；保全證據之聲請，應表明左列各
    款事項：(1)、他造當事人，如不能指定他造當事人者，其不
    能指定之理由；(2)、應保全之證據；(3)、依該證據應證之事
    實；(4)、應保全證據之理由，前項第一款及第四款之理由，
    應釋明之；另保全證據之聲請，由受聲請之法院裁定之。准
    許保全證據之裁定，應表明該證據及應證之事實。駁回保全
    證據聲請之裁定，得為抗告；准許保全證據之裁定，不得聲
    明不服，民事訴訟法第368 條、369 條第1 項、第370 條、
    第371 條分別定有明文。又前項確認法律關係基礎事實存否
    之訴，以原告不能提起他訴訟者為限，民事訴訟法第247 條
    第2項定有明文。
三、經查，聲請人甲○○（女，民國○○年○ 月○○日生，身分證統
    一編號：Ｚ000000000號）為潘秀如與李光全之婚生子女，有
    聲請人提出之戶籍謄本在卷足憑，潘秀如與李光耀在民國74
    年7 月5 日結婚，李光耀在95年6 月10日因與潘秀如發生爭
    執遭潘秀如傷害致死，李光耀遺體在高雄榮民總醫院懷恩堂
    ，相對人陳高鳳係聲請人祖母亦為李光耀母親，陳高鳳是否
    同意聲請人作ＤＮＡ採摘不清楚，且李光全目前在民航局工
    作，聲請人不希望搞得全家雞犬不寧，只希望有確定親子關
    係的一個結果等語，有聲請人於本院95年6 月21日訊問時陳
    述在卷可稽。本院審酌聲請人因受婚生推定而登記為潘秀如
    與李光全之婚生子女，且我國民法不採死後認領制度，綜上
    所述，聲請人並未就民事訴訟法第370 條第1 項第3 款、第
    4 款盡釋明之責，核其聲請與上揭規定不合，不應准許，應
    予駁回。
四、依民事訴訟法第533 條前段、第376 條、第95條、第78 條
    裁定如主文。
中    華    民    國    95    年    6     月    23    日
                      臺灣高雄地方法院家事法庭
                          法  官  何清富
正本證明與原本無異。
如不服本裁定應於送達後10日內向本院提出抗告狀，並繳納裁判
費新台幣1,000元。
中    華    民    國    95    年    6     月    23    日
                          書記官  鄭翠蘭


司法院資訊處製作；財團法人民間司法改革基金會備份。
